臺灣嘉義地方法院民事裁定          100年度聲字第231號
聲  請  人  簡三壽
相  對  人  嘉義縣溪口鄉公所
法定代理人  劉純婷
上列當事人間確認債權存在事件，聲請人聲請確定訴訟費用額，
本院裁定如下：
    主  文
聲請駁回。
    理      由
一、按原告撤回其訴者，訴訟費用由原告負擔，其於第一審言詞
    辯論終結前撤回者，得於撤回後3 個月內聲請退還該審級所
    繳裁判費2/3 。前項規定，於當事人撤回上訴或抗告準用之
    ，民事訴訟法第83條定有明文。次按，在第二審為訴之變更
    合法者，原訴可認為已因而視為撤回時，第一審就原訴所為
    判決，自當然失其效力（最高法院71年度台上字第3746號判
    例意旨參照）。
二、又法院依聲請為確定訴訟費用額之裁定，本於當事人進行主
    義之原則，應以當事人主張其所支出之費用為裁判之範圍，
    即應受當事人聲明範圍之拘束，當事人所未主張之費用，法
    院不得依職權確定之，本件聲請人僅以第一審訴訟中所支出
    之裁判費列入計算，是本院僅就此範圍列入計算，先予敘明
    。
三、本件聲請人即原告與相對人即被告間確認債權存在事件，聲
    請人於第一審訴之聲明確認「本院99年度司執字第2518號強
    制執行事件之債務人對相對人新臺幣（下同）5,168,000 元
    之債權存在」，經本院以99年訴字第192 號判決聲請人勝訴
    ，訴訟費用由相對人負擔；經相對人提起上訴，聲請人變更
    聲明為「相對人應給付聲請人5,168,000  元及自96年1 月1
    日起至清償日止按年息百分之5 計算之利息」，經臺灣高等
    法院臺南分院以99年度上字第146 號判決「相對人應給付聲
    請人5,168,000 元及自99年8 月18日起至清償日止按年息百
    分之5 計算之利息，被上訴人其餘變更之訴駁回；變更之訴
    訟費用由相對人負擔」；嗣再經相對人上訴後，經最高法院
    以100 年度台上字第1270號駁回上訴，第三審訴訟費用由相
    對人負擔確定在案，此經本院調閱前揭卷宗審查無誤。是本
    件聲請人於第二審為合法之訴訟變更，第一審判決即因原訴
    視為撤回而當然失其效力，該判決所為命訴訟費用負擔之裁
    判亦因判決失效而失所附麗，本院自僅得依變更後之裁判所
    命訴訟費用負擔之方式及其比例而為確定訴訟費用額。故關
    於第一審訴訟費用之負擔，依民事訴訟法第83條之規定，自
    應由原告即聲請人負擔。是聲請人聲請確定本件訴訟費用額
    ，為無理由。
四、依民事訴訟法第91條，裁定如主文。
中    華    民    國  100     年    10    月    31    日
                  民事第三庭  法  官  梁淑美
以上正本係照原本作成。
如不服本裁定，應於送達後10日內向本院提出抗告狀（須附繕本
），並繳納抗告費新台幣1,000元。
中    華    民    國   100    年    10    月    31    日
                              書記官  李佳惠